【裁判字號】    92,訴,855
【裁判日期】    920507
【裁判案由】    違反槍砲彈藥刀械管制條例
【裁判全文】
臺灣高雄地方法院刑事判決                          九十二年度訴字第八五五號
    公  訴  人  臺灣高雄地方法院檢察署檢察官
    被      告  乙○○
    指定辯護人 本院公設辯護人  甲○○
右列被告因違反槍砲彈藥刀械管制條例等案件，經檢察官提起公訴（九十一年度偵字
第二四○八二號），本院判決如左：
    主  文
乙○○未經許可，寄藏其他可發射子彈具有殺傷力之改造手槍，處有期徒刑壹年肆月
，併科罰金新臺幣伍萬元，罰金如易服勞役，以新臺幣玖佰元即銀元佰元折算壹日
。緩刑肆年，緩刑期內付保護管束。扣案之仿ＢＥＲＥＴＴＡ廠半自動手槍製造之玩
具手槍改造之手槍壹枝（含彈匣壹個，槍枝管制編號：00000000000號）
及改造子彈貳顆均沒收。
    事  實
一、乙○○明知槍砲為管制物品，非經中央主管機關許可，不得受託寄藏而持有之，
    竟於民國九十一年八月間某日，在高雄縣大樹鄉○○村○○街三十七號住處，受
    朋友蕭攀宏（已於九十一年九月二十二日死亡）之委託，未經許可，即代為保管
    可發射子彈具有殺傷力之仿ＢＥＲＥＴＴＡ廠半自動手槍製造之玩具手槍換裝土
    造金屬槍管及金屬滑套而成之改造手槍一枝（含彈匣一個，槍枝管制編號：00
    00000000號）、及由玩具槍用金屬彈殼加裝鋼珠而成具殺傷力之改造子
    彈三顆，並將之藏匿於其上開住處。其後乙○○於九十一年十月十七日駕車與同
    校同學何侑航險生擦撞，雙方互罵而結仇隙，乙○○即將上開改造之槍、彈自其
    住處取出藏置於其所乘車號ＸＹＹ─三八八號機車踏板上之置物箱內。嗣於九十
    一年十月二十一日晚上十時十五分許，乙○○下課後，在高雄市苓雅區○○○路
    三三五號前等候同學時，因何侑航夥同三、四人分持開山刀等器械至該處尋仇，
    將乙○○砍傷，乙○○即自其機車取出上開改造手槍，作勢射擊，以求自保。事
    經警據報前往查獲，扣得具殺傷力之仿ＢＥＲＥＴＴＡ廠半自動手槍製造之玩具
    手槍改造手槍一枝（內有彈匣一乙個）、及改造子彈三發（試射一發）。
二、案經高雄市警察局苓雅分局報請臺灣高雄地方法院檢察署檢察官偵查起訴。
    理  由
一、右揭犯罪事實，業據被告乙○○於警、偵訊及本院審理中坦承不諱，並有上開改
    造手槍一枝（含彈匣一個，槍枝管制編號：0000000000號）、及子彈
    三顆（試射一顆）扣案可資佐證，及照片十一幀附卷可稽。又上開扣案之槍、彈
    物經送請內政部警政署刑事警察局鑑驗結果，(一)上開改造手槍一枝（槍枝管制編
    號：0000000000號），認係仿ＢＥＲＥＴＴＡ廠半自動手槍製造之玩
    具手槍換裝土造金屬槍管及金屬滑套而成之改造手槍，機械性能良好，可擊發適
    用子彈使用，認具殺傷力；上開子彈三顆，係由玩具槍用金屬彈殼加裝直徑約五
    點三ｍｍ鋼珠而成之改造子彈，採樣一顆試射，可擊發認具殺傷力，有該局九十
    一年十一月二十八日刑鑑字第○九一○二九九九四一號鑑驗通知書及照片五張在
    卷足憑。被告前開自白與事實相符，應可採為論罪之依據。綜上所述，本件事證
    明確，被告犯行，堪以認定。
二、核被告乙○○受託寄藏前揭改造手槍一枝，所為係犯槍砲彈藥刀械管制條例第十
    一條第四項之未經許可寄藏可發射子彈具有殺傷力之改造手槍罪，又被告受託寄
    藏前揭改造子彈三顆，核其所為，係犯槍砲彈藥刀械管制條例第十二條第四項之
    未經許可寄藏子彈罪。公訴人於起訴書雖認被告所為係犯同條例第十條第四項之
    罪嫌，惟按槍砲彈藥刀械管制條例第四條第一項第一款所謂模型槍，係指原設計
    非供殺敵、獵物，而使用特殊子彈，可供田徑比賽起始信號或供以嚇退野獸，或
    供射擊訓練等用途之金屬材質槍枝，非一般廠商為供觀賞或作樣品所製造之各類
    槍枝模型，亦非市售之各類玩具槍，此經內政部警政署刑事警察局八十五年十二
    月二十七日函示甚明，而本件槍枝鑑定結果認係仿ＢＥＲＥＴＴＡ廠半自動手槍
    製造之玩具手槍換裝土造金屬槍機及金屬滑套而成之改造手槍，已如前述，故該
    槍枝應屬槍砲彈藥刀械管制條例第四條第一項第一款之其他可發射子彈具有殺傷
    力之槍枝，而非模型槍，公訴人起訴法條容有未當，惟其基本事實同一，本院自
    應予以審理，並變更其起訴法條。又被告持有上開改造手槍為寄藏之當然結果，
    不另論以持有罪（最高法院七十四年臺上字第三四００號判例意旨參照）。被告
    以一行為同時寄藏可發射子彈具有殺傷力之改造手槍二枝及改造子彈三顆，係一
    行為觸犯數罪名，為想像競合犯，應從一重之未經許可寄藏可發射子彈具有殺傷
    力之改造手槍罪處斷。爰審酌被告未經許可寄藏上開改造手槍一枝及子彈三顆，
    危害社會治安，本不宜輕縱，惟念其並未持以犯罪，惡性尚非嚴重，犯後坦承犯
    行，態度良好等一切情狀，量處如主文所示之刑，並就併科罰金部分諭知易服勞
    役之折算標準。又被告前未曾受有期徒刑以上刑之宣告，有臺灣高等法院被告全
    國前案紀錄表及臺灣高雄地方法院檢察署刑案資料查註紀錄表各一份在卷可稽，
    行為時甫滿二十歲，原就讀於高雄市私立三信高級家事商業職業學校，於遭何侑
    航砍傷後，因健康因素辦理休學一年，有休學證明書影本一紙附審卷可按，因一
    時失慮，偶罹刑典，事後已坦承犯行，深具悔意，經此刑之宣告後，應知警惕而
    無再犯之虞，本院因認暫不執行其刑為當，予以宣告緩刑四年，緩刑期內併依刑
    法第九十三條第一項宣告付保護管束，用啟自新。又被告行為後，槍砲彈藥刀械
    管制條例第十九條關於強制工作之規定，已於九十年十一月十四日公布予以刪除
    ，並自同年月十六日起生效，則依刑法第二條第二項「保安處分適用裁判時之法
    律」之規定，自無庸為強制工作之諭知，併此敘明。扣案之仿ＢＥＲＥＴＴＡ廠
    半自動手槍製造之玩具手槍之改造手槍一枝（含彈匣一個，槍枝管制編號：00
    00000000號），及子彈二顆具有殺傷力，經鑑定均具有殺傷力，已如前
    述，係屬違禁物，均應依刑法第三十八條第一項第一款規定宣告沒收。至另扣案
    之改造子彈一顆，於鑑驗時業均經試射完畢，所餘彈殼已無殺傷力，非屬違禁物
    ，爰不予沒收，附此敘明。
據上論結，應依刑事訴訟法第二百九十九條第一項前段、第三百條，槍砲彈藥刀械管
制條例第十一條第四項、第十二條第四項，刑法第十一條前段、第五十五條、第七十
四條第一款、第九十三條第一項、第四十二條第二項、第三十八條第一項第一款，現
行法規所定貨幣單位折算新臺幣條例第二條，罰金罰鍰提高標準條例第二條，判決如
主文。
本案經檢察官楊碧瑛到庭執行職務。
中      華      民      國      九十二      年      五      月    七    日
                                  臺灣高雄地方法院刑事庭
                                      法  官    涂裕洪
右正本證明與原本無異。
如不服本判決，應於判決送達後十日內，向本院提出上訴狀。
                                      書記官    賴佳慧
中    華    民    國      九十二     年      五     月      十二      日
附錄：本案論罪科刑法條全文
槍砲彈藥刀械管制條例第十一條
未經許可，製造、販賣或運輸第四條第一項第一款所稱其他可發射金屬或
子彈具有殺傷力之各式槍砲者，處五年以上有期徒刑，併科新臺幣一千萬
元以下罰金。
未經許可，轉讓、出租或出借前項所列槍砲者，處三年以上十年以下有期
徒刑，併科新臺幣七百萬元以下罰金。
意圖供自己或他人犯罪之用，而犯前二項之罪者，處無期徒刑或七年以上
有期徒刑，併科新臺幣一千萬元以下罰金。
未經許可，持有、寄藏或意圖販賣而陳列第一項所列槍砲者，處一年以上
七年以下有期徒刑，併科新臺幣七百萬元以下罰金。
第一項至第三項之未遂犯罰之。
槍砲彈藥刀械管制條例第十二條
未經許可，製造、販賣或運輸子彈者，處一年以上七年以下有期徒刑，併
科新台幣五百萬元以下罰金。
未經許可，轉讓、出租或出借子彈者，處六月以上五年以下有期徒刑，併
科新台幣三百萬元以下罰金。
意圖供自己或他人犯罪之用，而犯前二項之罪者，處三年以上十年以下有
期徒刑，併科新台幣七百萬元以下罰金。
未經許可，持有、寄藏或意圖販賣而陳列子彈者，處五年以下有期徒刑，
併科新台幣三百萬元以下罰金。
第一項至第三項之未遂犯罰之。


司法院資訊處製作；財團法人民間司法改革基金會備份。
